【裁判字號】    97,交聲,730
【裁判日期】    980429
【裁判案由】    違反道路交通管理處罰條例聲明異議
【裁判全文】
臺灣桃園地方法院刑事交通事件裁定     97年度交聲字第730號
異  議  人  甲○○
上列異議人即受處分人因違反道路交通管理處罰條例案件，對於
交通部公路總局新竹區監理所桃園監理站民國97年4 月9 日桃監
裁罰字第裁52-DB0000000號違反道路交通管理事件裁決書所為之
處分（原舉發通知單案號：桃園縣政府警察局桃警局交字第DB00
00000號）聲明異議，本院裁定如下：
    主    文
異議駁回。
    理    由
一、聲明異議意旨略以：異議人於民國97年1 月30日13時15分許
    在桃園縣中壢市○○街口，當時是綠燈後左轉至新生路往中
    壢市區○○○○○道，因遇前方高速公路橋洞下方交通壅塞
    前進速度緩慢，而異議人駕駛小貨車跟隨桃園客運車之後緩
    慢前進，並切換至內車道預備轉至對面西向慢車道執行「中
    壢市○○○道建置工程第12標」工程竣工後之攝影工作。然
    異議人左轉至慢車道停留約3 分鐘在座位上欲開始攝影時，
    一位實習警員越過道路告知闖紅燈，異議人表示並未闖紅燈
    ，但該警員仍認定異議人違規，約過2 分鐘另位一線三星警
    員再越過道路前來要求異議人提供駕照及行照，因異議人未
    攜帶，經員警查證該車為異議人所有車輛即開單舉發，顯然
    違規舉發事項與事實不符。員警所稱親眼目睹、鳴笛使停車
    受檢，顯與一般在路旁攔阻違規闖紅燈之車輛與異議人執行
    業務停車位置不符，爰依法請求撤銷原處分等語。
二、原處分意旨略以：異議人即受處分人甲○○於上開時間，駕
    駛車牌號碼FD-8246 號自用小貨車行經桃園縣中壢市○○路
    、永清街口，經警以異議人紅燈左轉，當場攔停舉發「紅燈
    左轉」之違規，填掣桃警局交字第DB0000000 號舉發違反道
    路交通管理事件通知單（下稱舉發通知單），並移送原處分
    機關處理。嗣由原處分機關於97年4 月9 日依道路交通管理
    處罰條例第53條第1 項、第63條第1 項第3 款（裁決書漏載
    第1 項第3 款）之規定，裁處罰鍰2,700 元並記違規點數3
    點在案。
三、按汽車駕駛人，行經有燈光號誌管制之交岔路口闖紅燈者，
    處新臺幣（下同）1,800元以上5,400元以下罰鍰，並記違規
    點數3點，道路交通管理處罰條例第53條第1項、第63條第1
    項第3款分別定有明文。次按駕駛人駕駛汽車，應遵守道路
    交通標誌、標線、號誌之指示；汽車行駛至交岔路口，其行
    進、轉彎，應依下列規定：一、應遵守燈光號誌或交通指揮
    人員之指揮，遇有交通指揮人員指揮與燈光號誌並用時，以
    交通指揮人員之指揮為準。..... 道路交通安全規則第90條
    前段、第102條亦規定甚明。
四、經查：
  (一)本件異議人於上揭時間，因駕駛車牌號碼FD-8246 號自用小
    貨車，行經桃園縣中壢市○○路、永清街口時紅燈左轉，為
    員警以闖紅燈違規為由而攔停舉發之事實，有桃園縣政府警
    察局97年1 月30日桃警局交字第DB-0000000號舉發通知單及
    交通部公路總局新竹區監理所桃園監理站97年4 月9 日桃監
    裁罰字第裁52-DB0000000號所為之裁決書各乙紙存卷可稽，
    復經桃園縣政府警察局中壢分局查證無誤，有該局97年3 月
    25日中警分交字第0977023098號函存卷可據。
  (二)上開駕駛人之違規事實，業據證人即舉發員警乙○○於本院
    訊問時具結證稱：伊擔任交通勤務已有18、19年經驗，97年
    1 月30日在現場業已處理許多相同違規事件。當時伊取締位
    置距離異議人闖越的號誌約50到60公尺，因現場光線充足，
    無屏障物，且車流量不大，交通狀況良好，視線清楚，號誌
    清晰可見。現場為一丁字路口，異議人是由永清街左轉新生
    路往中壢市區方向，當時新生路的行向是綠燈，而永清街口
    的號誌為紅燈，號誌運作正常，異議人由永清街左轉明顯是
    闖紅燈等語明確（參本院97年12月24日訊問筆錄第2 頁至第
    4 頁），此外並有證人當庭繪製之現場圖乙份在卷可稽。再
    查諸如本件發生於員警執勤，適巧發生於眼前「稍縱即逝」
    之闖紅燈違規行為，本質上即屬突發狀況不及防備及蒐證，
    而現場亦無固定式攝影裝置，客觀上舉發員警顯不及以其他
    方式存證，而已無法藉由其他科學舉證方式認定事實。是以
    刑事訴訟法就犯罪證據有關之規定中與屬行政秩序罰之交通
    違規裁罰本質不合之部分，自不在準用之列。經本院傳喚證
    人乙○○到庭調查結果，其對當日所見違規情形於具結後堅
    證如上，足認其確係依自己親自見聞所得而為上開供述，且
    其不惟能清楚陳述所見如上之違規情形，復證陳其迄今已擔
    任該等交通勤務已近20年，依證人上開證述，其對於闖紅燈
    為舉發之勤務執行已有充分經驗，堪認對此等狀況之處理具
    有相當之能力。復因上揭時地，其所在位置於新生路上僅相
    距號誌數十公尺，同時可見新生路與永清街口之號誌，證人
    並因此在距離該路口50到60公尺處與同組執勤員警等共2 人
    均目睹異議人上開違規行為，尤足認證人對號誌之判斷，並
    無誤認之可能。又異議人對於上揭時段，經過該路口及其行
    進方向之事實並不爭執，此外復查無其他任何事證足認證人
    乙○○上開證述有何瑕疵或與事理相違而可認與事實不符之
    處，本院依直接審理所得心證，堪認其依自己親自見聞所為
    之上開證述與事實相符，並可排除其誤記號誌與車號之可能
    。異議人空言否認闖紅燈云云，並無事證可稽，尚難採信。
  (三)綜上所述，本件違規事證至為明確，異議人確有前開違規行
    為堪以認定。從而，原處分機關依據道路交通管理處罰條例
    第53條第1 項、第63條第1 項第3 款規定，裁處罰鍰新臺幣
    2, 700元，並記違規點數3 點之處分，尚無違誤，應予維持
    ，本件異議為無理由，應予駁回。
據上論斷，應依道路交通案件處理辦法第19條，裁定如主文。
中    華    民    國    98    年    4     月    29    日
                      交通法庭  法  官  呂美玲
以上正本證明與原本無異。
如不服本裁定，應於裁定送達後5 日內向本院提出抗告狀。
                                書記官  李玉華
中    華    民    國    98    年    5     月    5     日


司法院資訊處製作；財團法人民間司法改革基金會備份。
